臺灣高等法院臺南分院刑事裁定
110年度聲再字第81號
再審聲請人  
即受判決人  薛古光



上列再審聲請人即受判決人因違反毒品危害防制條例案件，對於
本院108年度上訴字第1533號，中華民國109年2月20日第二審確
定判決（第一審判決案號：臺灣臺南地方法院107年度訴字第118
8號；起訴案號：臺灣臺南地方檢察署107年度偵字第14557、171
11號、107年度毒偵字第2745號）聲請再審，本院裁定如下：
    主  文
再審之聲請駁回。
    理  由
一、聲請意旨略稱：㈠聲請人遭判處販賣一級毒品3罪，皆是由蘇
    清榮撥打電話予聲請人，電話接通後故意直呼聲請人的名字
    ，若非意圖設計陷害聲請人，依聲請人與蘇清榮認識多年，
    皆有多項毒品前科，豈有不知「最忌諱進行違法情事時，於
    電話聯絡中直呼姓名」此一禁忌。本案最明顯栽贓設計陷害
    之處在於蘇清榮最後一通簡訊「太離譜了吧！共80而已」，
    乃由蘇清榮拿到毒品（時間為民國107年5月3日18時16分）
    後，直到同日23時54分發生，時間相距5小時38分，顯然是
    意圖補強栽贓陷害聲請人之證據，否則焉有在拿到毒品當下
    ，未當面告知重量不足，過了5小時38分專程傳簡訊給賣家
    ，埋怨告知重量不足的道理。㈡本案皆以聲請人與蘇清榮通
    訊監察譯文為主要證據，並無將聲請人採尿送驗，亦無查獲
    毒品、施用毒品工具或販賣毒品秤量分裝等工具，即判決販
    賣一級毒品海洛因3次，全案諸多違法取證。蘇清榮主動聯
    絡聲請人購買毒品，其通訊內容及所傳之簡訊與庭訊指證，
    皆是為求減輕其刑（供出上游），使聲請人成為代罪羔羊。
    觀諸刑事訴訟之陷害教唆、毒樹果實案件，被告最後皆獲無
    罪判決，不計其數。爰依刑事訴訟法第420條第1項第3款、
    第6款，提出再審聲請，請詳予審理調查，撤銷原判決等語
    。
二、刑事訴訟法第420條第1項明定「有罪之判決確定後，有下列
    情形之一者，為受判決人之利益，得聲請再審：原判決所
    憑之證物已證明其為偽造或變造者。原判決所憑之證言、
    鑑定或通譯已證明其為虛偽者。受有罪判決之人，已證明
    其係被誣告者。原判決所憑之通常法院或特別法院之裁判
    已經確定裁判變更者。參與原判決或前審判決或判決前所
    行調查之法官，或參與偵查或起訴之檢察官，或參與調查犯
    罪之檢察事務官、司法警察官或司法警察，因該案件犯職務
    上之罪已經證明者，或因該案件違法失職已受懲戒處分，足
    以影響原判決者。因發現新事實或新證據，單獨或與先前
    之證據綜合判斷，足認受有罪判決之人應受無罪、免訴、免
    刑或輕於原判決所認罪名之判決者。」（第1項）、「前項
    第1款至第3款及第5款情形之證明，以經判決確定，或其刑
    事訴訟不能開始或續行非因證據不足者為限，得聲請再審。
    」（第2項）、「第1項第6款之新事實或新證據，指判決確
    定前已存在或成立而未及調查斟酌，及判決確定後始存在或
    成立之事實、證據」（第3項）。故依上開第1項第2款、第3
    款、第5款聲請再審時，依同條第2項規定，以經判決確定，
    或其刑事訴訟不能開始或續行非因證據不足者為限。又依刑
    事訴訟法第420條第1項第6款之原因聲請再審者，應提出具
    體之新事實或新證據，由法院單獨或綜合案內其他有利與不
    利之全部卷證，予以判斷，而非徒就卷內業已存在之資料，
    對於法院取捨證據之職權行使及已說明之理由任加指摘；如
    提出或主張之新事實、新證據，單獨或與其他先前卷存的證
    據資料，綜合觀察、判斷，無從在客觀上令人形成得合理相
    信足以推翻原確定判決所確認之事實，或鬆動其事實認定之
    重要基礎，亦即於確定判決結果不生影響者，即與上開要件
    不合，自不能遽行開啟再審，而破壞判決之安定性（最高法
    院108年度台抗字第1529號裁定參照）。
三、本件聲請人薛古光因先後3次販賣第一級毒品海洛因予蘇清
    榮違反毒品危害防制條例案件，經本院108年度上訴字第153
    3號判決，維持臺灣臺南地方法院（下稱臺南地院）論處其
    販賣第一級毒品罪刑（各處有期徒刑15年10月確定，並就該
    販賣第一級毒品3罪，與聲請人另犯幫助施用第一級毒品2罪
    各處有期徒刑7月部分，定應執行刑有期徒刑16年10月確定
    ），判決駁回聲請人之第二審上訴（下稱本院原確定判決）
    ，聲請人對本院判決提起第三審上訴，經最高法院以其上訴
    不合法律上之程式，於110年5月20日以110年度台上字第492
    號判決上訴駁回確定，合先說明。 　　
四、經查：
　㈠聲請人以其持用之門號0000000000號行動電話與蘇清榮持用
    之門號0000000000號行動電話於107年4月19日、同年4月20
    日及同年5月3日為本院原確定判決附表四通訊監察譯文所示
    通話結束後，相約見面，蘇清榮於該3日見面後之同日，各
    交付新台幣（下同）3,500元與聲請人，聲請人則各交付1包
    8分之1錢重量之海洛因與蘇清榮等情，為聲請人於本院審理
    時所不爭執，並經證人蘇清榮於偵查及臺南地院審理時具結
    證述綦詳，前述證人蘇清榮偵、審中所為不利聲請人之證言
    ，有本院原確定判決附表四通訊監察譯文（含備考欄通訊監
    察書）、臺南地院107年聲搜字第776號搜索票、臺南市政府
    警察局刑事警察大隊107年8月15日搜索扣押筆錄、扣押物品
    目錄表、臺南地院107年5月17日南院武刑凱107聲監可字第2
    33號函、107年9月6日員警職務報告（蘇清榮持用門號之基
    地台位置資料及分析）、臺南市政府警察局刑事警察大隊10
    7年11月2日南市警刑大偵一字第1070542658號函暨檢附查訪
    紀錄表在卷可稽，暨聲請人所有上開門號行動電話１支（三
    星牌、含門號0000000000號SIM卡1張）扣案可資佐證。堪認
    蘇清榮之指證，與事實相符。
　㈡聲請人於審理時雖否認前述3次販賣海洛因與蘇清榮之犯行，
    辯稱：這3次雖有與蘇清榮相約在臺南市南區區公所旁之統
    一超商見面，但伊沒有海洛因，是與蘇清榮在統一超商見面
    後，一人騎一台機車去臺南市南區灣裡全家便利超商前面，
    由伊去找綽號「東龍」的葉東郎購買海洛因，因葉東郎除伊
    外，不願意與別人見面，蘇清榮每次均拿3,500元給伊，伊
    即把錢交給葉東郎，葉東郎就各交付1包3,500元的海洛因給
    伊，伊當場將海洛因交給蘇清榮，未賺取價差、量差云云，
    然聲請人此部分辯解，與證人蘇清榮前述具結證述情節不符
    ，並據臺南地院於審理時詰問證人葉東郎，證人葉東郎並未
    坦認於107年4月19日、同年4月20日、同年5月3日，有在上
    開灣裡全家便利超商交付海洛因與聲請人，及向聲請人收取
    海洛因價金之行為，稽之證人蘇清榮於偵查中已明確證述：
    其於107年4月19日、同年4月20日、同年5月3日，均係與聲
    請人交易購買海洛因，並非與聲請人合資向他人購買海洛因
    ，且此3次均係其與聲請人在上開統一超商外面完成交易，
    並無聲請人所辯由聲請人帶同一人騎乘一台機車，共同前往
    臺南市南區灣裡全家便利超商前面，由蘇清榮每次交付3,50
    0元購毒價金與聲請人，聲請人再交付葉東郎3,500元價金並
    向葉東郎購買1包8分之1錢重量之海洛因後，隨即由聲請人
    交付海洛因與蘇清榮之情。又觀之本院原確定判決附表四所
    示通訊監察譯文，未見聲請人向蘇清榮陳稱其身上並無海洛
    因可供交易，或聲請人與蘇清榮見面後，要帶同蘇清榮向其
    他藥頭購買海洛因之旨。並參通訊監察譯文內容，聲請人因
    需要照顧孫子，本已無暇與蘇清榮見面交易海洛因，亦無事
    證足認聲請人所辯帶同蘇清榮前往臺南市南區灣裡全家便利
    超商前面，向葉東郎購買海洛因乙節屬實，因認聲請人與蘇
    清榮在臺南市南區區公所旁之統一超商見面後，難認有多餘
    時間，再帶同蘇清榮一人騎乘一台機車，前往灣裡全家便利
    超商前面，另向葉東郎購買海洛因，隨即交付與蘇清榮完成
    交易之行為屬實。況聲請人於警詢供承：蘇清榮於107年5月
    3日23時54分，傳送簡訊「太離譜了吧！共80而己？！」，
    是因107年5月3日18時16分通話後這次交易的毒品，蘇清榮
    回去之後發現毒品重量太少，不足8分之1錢重，所以傳簡訊
    抱怨等語，則倘該次蘇清榮並非向聲請人購得海洛因，而係
    透過聲請人向葉東郎購得海洛因者，衡情蘇清榮應會於簡訊
    中陳稱聲請人的上手販賣海洛因重量不足，而非僅單純傳簡
    訊予聲請人，足徵聲請人所辯，核係事後卸責之詞，不足採
    信。 
　㈢又聲請人與毒品買受人蘇清榮，並非至親或有特殊情誼，倘
    無從中賺取差價、量差或投機貪圖小利等情，豈有甘冒遭警
    查緝之風險，且於繁忙之中特地抽空為本案販賣毒品海洛因
    之違法行為，因認聲請人販賣毒品海洛因確係有利可圖，主
    觀上具有營利之意圖至明。
　㈣綜上，聲請人先後3次販賣第一級毒品海洛因與蘇清榮之犯行
    ，已據證人蘇清榮於偵查及原審審理時具結證述至為明確，
    其證述情節核與通訊監察譯文及卷內警方搜索聲請人查扣之
    行動電話等事證相符，並經臺南地院審理時傳訊證人葉東郎
    進行交互詰問，堪認證人蘇清榮之證言可採，已據本院原確
    定判決於理由內詳敘其所憑證據及證據取捨認定之心證理由
    ，對於聲請人及其辯護人所辯各節何以不足採信，亦已依憑
    卷內證據資料，於理由內詳為指駁說明，核其所為論斷說明
    ，並無違背一般經驗法則及論理法則之情事。　
五、聲請意旨雖主張係遭誣陷，依刑事訴訟法第420條第1項第3
    款聲請再審，惟並未提出任何證據以實其說，且經調閱證人
    蘇清榮、葉東郎之前案紀錄，並無其等任何因本案指證或作
    證經認定為誣告或偽證而經判決確定之紀錄，有蘇清榮、葉
    東郎之臺灣高等法院前案紀錄表在卷可憑，本件亦無證據足
    資證明證人蘇清榮、葉東郎涉犯偽證或誣告罪之刑事訴訟程
    序不能開始或續行非因證據不足所致，自與刑事訴訟法第42
    0條第1項第2款、第3款所規定之聲請再審事由不符。
六、聲請人雖聲請傳訊證人蘇清榮、葉東郎到庭對質交互詰問，
    並聲請對證人蘇清榮測謊云云，然證人蘇清榮、葉東郎於原
    確定判決審理時，業經臺南地院傳訊到庭，由聲請人與其辯
    護人進行對質交互詰問，其等證述情節，業經一、二審確定
    判決綜合卷內事證予以審酌論斷，已如前述，聲請人於判決
    確定後，就相同之事實及證據再為爭執辯駁，即非得執為聲
    請再審之事由。參諸前揭說明，聲請再審之理由，如僅對原
    確定判決認定事實之爭辯，或對原確定判決採證認事職權之
    行使，任意指摘，或對法院依職權取捨證據持相異評價等情
    ，原確定判決法院即使審酌上開證據，亦無法動搖原確定判
    決，要非符合刑事訴訟法第420條第1項第6款所定得提起再
    審之要件。聲請人縱以再次聲請傳訊證人蘇清榮、葉東郎進
    行對質交互詰問，作為聲請再審之新事實、新證據，然因無
    從認定渠等原證述內容有何虛偽不實，自無從在客觀上形成
    得合理推翻原確定判決所確認之事實，或鬆動其事實認定之
    重要基礎，即與上開聲請再審要件不合，自不能遽行開啟再
    審，而破壞判決之安定性。
七、綜上所述，本件聲請人所舉聲請再審之理由，係憑己意解釋
    證據而就原確定判決已詳為說明並審酌之事項再事爭執其內
    容，與刑事訴訟法第420條第1項第2款、第3款及第6款之再
    審要件均不相符，難認為有再審理由，是本件再審之聲請為
    無理由，應予駁回。
據上論斷，應依刑事訴訟法第434條第1項，裁定如主文。
中　　華　　民　　國　　111 　年　　1 　　月　　3　　日
                  刑事第六庭  審判長法　官  張瑛宗
                                    法　官  李秋瑩
                                    法　官  林逸梅
以上正本證明與原本無異。
如不服本裁定，應於收受本裁定後十日內向本院提出抗告狀。
　　　　　　　　　　　　　　　　　　書記官  施淑華
中　　華　　民　　國　　111 　年　　1 　　月　　3　　日